臺灣高等法院臺中分院刑事裁定　
111年度聲字第894號

聲  請  人  臺灣高等檢察署臺中檢察分署檢察官     
受  刑  人  張育晟




上列聲請人因受刑人數罪併罰有二裁判以上，聲請定其應執行之
刑（聲請案號：111年度執聲字第343號），本院裁定如下：
    主  文
甲○○因犯如附表所示各罪所處之刑，有期徒刑部分應執行有期
徒刑伍年。
    理  由
一、聲請意旨略以：受刑人甲○○因違反毒品危害防制條例等案件
    ，先後經法院判決確定如附表所示。惟數罪中有刑法第50條
    第1項但書所列情形，業經受刑人請求，應依刑法50條第2項
    、第53條、第51條第5款，定應執行之刑，爰依刑事訴訟法
    第477條第1項之規定聲請裁定等語。
二、按數罪併罰，有2裁判以上者，依刑法第51條規定，定其應
    執行之刑。宣告多數有期徒刑者，於各刑中之最長期以上，
    各刑合併之刑期以下，定其刑期；但不得逾30年，刑法第53
    條、第51條第5款分別定有明文。又按裁判確定前犯數罪者
    ，併合處罰之；但有下列情形者，不在此限，得易科罰金
    之罪與不得易科罰金之罪，得易科罰金之罪與不得易服社
    會勞動之罪，得易服社會勞動之罪與不得易科罰金之罪。
    得易服社會勞動之罪與不得易服社會勞動之罪；前項但書情
    形，受刑人請求檢察官聲請定應執行刑者，依第51條規定定
    之，刑法第50條亦定有明文。再按數罪併罰之定應執行之刑
    ，係出於刑罰經濟與責罰相當之考量，並非予以犯罪行為人
    或受刑人不當之利益，為一種特別的量刑過程，相較於刑法
    第57條所定科刑時應審酌之事項係對一般犯罪行為之裁量，
    惟定應執行刑之宣告，乃對犯罪行為人本身及所犯各罪之總
    檢視，除應考量行為人所犯數罪反應出之人格特性，並應權
    衡審酌行為人之責任與整體刑法目的及相關刑事政策，在量
    刑權之法律拘束性原則下，依刑法第51條第5款之規定，採
    限制加重原則，以宣告各刑中之最長期為下限，各刑合併之
    刑期為上限，但最長不得逾有期徒刑30年，資為量刑自由裁
    量權之外部性界限，並應受法秩序理念規範之比例原則、平
    等原則、責罰相當原則、重複評價禁止原則等自由裁量權之
    內部抽象價值要求界限之支配，以使輕重得宜，罰當其責，
    俾符合法律授與裁量權之目的，以區別數罪併罰與單純數罪
    之不同，兼顧刑罰衡平原則（最高法院100年度台抗字第440
    號刑事裁定意旨參照）。
三、經查，
  ㈠受刑人因犯如附表所示之罪，分別經臺灣彰化地方法院及本
    院判決判處如附表所示之刑，均經確定在案，有上開判決書
    及臺灣高等法院被告前案紀錄表等附卷可稽。惟其中受刑人
    犯附表編號1、3至所示（有期徒刑部分）均為「不得」易科
    罰金及「得」易服社會勞動之罪；附表編號2所示（有期徒
    刑部分）為「得」易科罰金及「得」易服社會勞動之罪；附
    表編號4至10所示（有期徒刑部分）均為「不得」易科罰金
    及「不得」易服社會勞動之罪，依刑法第50條第1項但書之
    規定固不得併合處罰。然查本件聲請人之聲請既係應受刑人
    之請求而提出，有臺灣彰化地方檢察署刑法第50條第1項但
    書案件是否聲請定刑聲請書1份附卷可稽（本院卷第11頁）
    ，合於刑法第50條第2項之規定。茲聲請人以本院為上開案
    件犯罪事實最後判決之法院，聲請定其應執行之刑，經本院
    審核認聲請人之聲請為正當，應予准許。
　㈡又定應執行刑，不僅攸關國家刑罰權之行使，於受刑人之權
    益亦有重大影響，除顯無必要或有急迫情形外，法院於裁定
    前，允宜予受刑人以言詞、書面或其他適當方式陳述意見之
    機會，程序保障更加周全（最高法院110年度台抗大字第489
    號大法庭裁定意旨參照）。本件臺灣彰化地方檢察署於前開
    聲請定刑聲請書已並就檢察官聲請事項同時以書面通知受刑
    人，就日後法院如何定應執行刑，給予陳述意見之機會，經
    受刑人表示「無意見」及本院就檢察官聲請事項已以書面通
    知受刑人而給予陳述意見之機會，亦經受刑人於111年4月19
    日表示「無意見」，有前開聲請定刑聲請書及本院陳述意見
    調查表在卷可佐（本院卷第11、105至106頁）。
　㈢綜上，爰審酌受刑人所犯如附表所示各罪之犯罪態樣、侵害
    法益、各罪依其犯罪情節所量定之刑等一切情狀，及前揭所
    述之比例原則、責罰相當原則等自由裁量權之內部性界限等
    情，定其應執行之刑如主文所示。　
四、據上論斷，爰依刑事訴訟法第477條第1項，刑法第50條第2
    項、第53條、第51條第5款，裁定如主文。
中　　華　　民　　國  　111　　年　　4  　月　　28  　日
            刑事第七庭  審判長法  官  梁  堯  銘
                              法  官  羅  國  鴻
                              法  官  張  智  雄
以上正本證明與原本無異。
如不服本裁定，應於收受送達後五日內向本院提出抗告書狀（須
附繕本）。因疫情而遲誤不變期間，得向法院聲請回復原狀。 
                              書記官  江  玉  萍
　　　　　　　　　　　　　　　
中　　華　　民　　國　　111 　年　　4 　　月　　28　　日


附表：受刑人甲○○定應執行刑案件一覽表【民國／新臺幣】     編    號  1 2 3 罪    名  對未成年人性交 毀棄損壞 藥事法 宣告刑  有期徒刑4月 有期徒刑3月 有期徒刑2月 犯罪日期  109.03.14 108.05.08 109年農曆年間某日 偵查（自訴）機關年度案號  彰化地檢109年度偵字第11609號 彰化地檢109年度偵字第4452、4539號 彰化地檢109年度偵字第12373號 最後事實審 法 院 彰化地院 彰化地院 彰化地院  案 號 109年度侵簡字第8號 109年度易字第625號 110年度簡字第492號  判決日期 109.12.30 110.01.28 110.06.04 確定判決 法 院 彰化地院 彰化地院 彰化地院  案 號 109年度侵簡字第8號 109年度易字第625號 110年度簡字第492號  判決確定日期 110.02.02 110.02.26 110.07.07 得否為易科罰金、易服社會勞動之案件  不得易科 得社勞 得易科 得社勞 不得易科 得社勞 備    註  彰化地檢110年度執字第1255號（彰化地檢110年執再字第153號） 彰化地檢110年度執字第1385號 彰化地檢110年度執字第3168號（彰化地檢110年執再字第254號）   編號1–2定應執行有期徒刑6月 彰化地檢111年執更緝字第29號   
附表：受刑人甲○○定應執行刑案件一覽表【民國／新臺幣】     編    號  4 5 6 罪    名  毒品危害防制條例 毒品危害防制條例 毒品危害防制條例 宣告刑  有期徒刑3年8月 有期徒刑3年8月 有期徒刑1年8月 犯罪日期  109.01.24前之1月間某日 109.03.19 109.05.10 偵查（自訴）機關年度案號  彰化地檢109年度偵字第6138、6639號 彰化地檢109年度偵字第6138、6639號 彰化地檢109年度偵字第6138、6639號 最後事實審 法 院 臺中高分院 臺中高分院 臺中高分院  案 號 110年度上訴字第1109號 110年度上訴字第1109號 110年度上訴字第1109號  判決日期 110.07.20 110.07.20 110.07.20 確定判決 法 院 臺中高分院 臺中高分院 臺中高分院  案 號 110年度上訴字第1109號 110年度上訴字第1109號 110年度上訴字第1109號  判決確定日期 110.08.24 110.08.24 110.08.24 得否為易科罰金、易服社會勞動之案件  不得易科 不得社勞 不得易科 不得社勞 不得易科 不得社勞 備    註  彰化地檢110年度執字第3760號 編號4–10定應執行有期徒刑4年6月   
附表：受刑人甲○○定應執行刑案件一覽表【民國／新臺幣】     編    號  7 8 9 罪    名  毒品危害防制條例 毒品危害防制條例 藥事法 宣告刑  有期徒刑3年8月 有期徒刑1年8月 有期徒刑7月 犯罪日期  109.05.30 109.05.31 109.03.23 偵查（自訴）機關年度案號  彰化地檢109年度偵字第6138、6639號 彰化地檢109年度偵字第6138、6639號 彰化地檢109年度偵字第6138、6639號 最後事實審 法 院 臺中高分院 臺中高分院 臺中高分院  案 號 110年度上訴字第1109號 110年度上訴字第1109號 110年度上訴字第1109號  判決日期 110.07.20 110.07.20 110.07.20 確定判決 法 院 臺中高分院 臺中高分院 臺中高分院  案 號 110年度上訴字第1109號 110年度上訴字第1109號 110年度上訴字第1109號  判決確定日期 110.08.24 110.08.24 110.08.24 得否為易科罰金、易服社會勞動之案件  不得易科 不得社勞 不得易科 不得社勞 不得易科 不得社勞 備    註  彰化地檢110年度執字第3760號 編號4–10定應執行有期徒刑4年6月   
附表：受刑人甲○○定應執行刑案件一覽表【民國／新臺幣】     編    號  10 （以下空白）  罪    名  藥事法   宣告刑  有期徒刑7月   犯罪日期  109.05.20   偵查（自訴）機關年度案號  彰化地檢109年度偵字第6138、6639號   最後事實審 法 院 臺中高分院    案 號 110年度上訴字第1109號    判決日期 110.07.20   確定判決 法 院 臺中高分院    案 號 110年度上訴字第1109號    判決確定日期 110.08.24   得否為易科罰金、易服社會勞動之案件  不得易科 不得社勞   備    註  彰化地檢110年度執字第3760號 編號4–10定應執行有期徒刑4年6月